臺灣新北地方法院民事裁定  
111年度聲字第225號
聲  請  人  謝玲環  

相  對  人  沂豐投資股份有限公司


法定代理人  紹明斌  
上列當事人間請求停止執行事件，本院裁定如下：
    主  文
聲請人供擔保新臺幣肆拾肆萬捌仟伍佰伍拾伍元後，本院一一一
年度司執字第九四四三四號清償債務強制執行程序，於本院一一
一年度訴字第二二三七號債務人異議之訴事件全案裁判確定前應
暫予停止。
    理  由
一、按有回復原狀之聲請或提起再審或異議之訴，或對於和解為
    繼續審判之請求，或提起宣告調解無效之訴、撤銷調解之訴
    ，或對於許可強制執行之裁定提起抗告時，法院因必要情形
    或依聲請定相當並確實之擔保，得為停止強制執行之裁定，
    強制執行法第18條第2項定有明文。次按依強制執行法第18
    條第2項定擔保金額而准許停止強制執行之裁定者，該項擔
    保係備供債權人因停止執行所受損害之賠償，其數額應依標
    的物停止執行後，債權人未能即時受償或利用該標的物所受
    之損害額，或其因另供擔保強制執行所受之損害額定之，非
    以標的物之價值或其債權額為依據（最高法院86年度台抗字
    第442號及91年度台抗字第429號裁定意旨參照）。
二、聲請意旨略以：聲請人與相對人間111年度司執字第94434號
    清償債務強制執行事件（下稱系爭強制執行），因相對人所
    請求執行之債權有部分本金已經清償，有部分利息已罹於時
    效，相對人不得再向聲請人請求給付，為此，聲請人業已提
    起債務人異議之訴（本院111年度訴字第2237號），爰依強
    制執行法第18條第2項規定，聲請人願供擔保請准裁定系爭
    強制執行停止執行等語。
三、經查，系爭強制執行程序目前仍在進行中，且聲請人所提債
    務人異議之訴，亦經本院以111年度訴字第2237號受理在案
    等情，業經本院調取系爭強制執行及民事卷宗核閱無訛。本
    院審究上情並核閱卷宗後，認為本件聲請人之聲請為有理由
    ，應予准許。又系爭強制執行事件，相對人係持㈠本院90年
    度執正字第6820號債權憑證為執行名義，向本院民事執行處
    聲請強制執行，請求聲請人給付本金新臺幣（下同）134萬5
    ,836元，及自民國89年2月6日起至清償日止，按週年利率9.
    45%計算之利息，並自89年3月7日起至清償日止，逾期在6個
    月內者，按週年利率10%計算之利息，超過6個月者，按週年
    利率20%計算之違約金，上開利息總額應扣除35萬5,955元。
    ㈡臺灣臺東地方法院90年度執字第1098號債權憑證為執行名
    義，向本院民事執行處聲請強制執行，請求聲請人給付本金
    134萬5,492元，及自89年2月5日起至清償日止，按週年利率
    9.45%計算之利息，並自89年3月6日起至清償日止，逾期在6
    個月內者，按週年利率10%計算之利息，超過6個月者，按週
    年利率20%計算之違約金，上開利息總額應扣除31萬870元。
    茲本院斟酌相對人因本件停止強制執行程序所可能招致之損
    害，應係延後取得該金錢為使用收益之損失，而所可能延後
    之期間，則依本院111年度訴字第2237號債務人異議之訴所
    核訴訟標的價額為63萬3,845元，該案為不得上訴第三審之
    案件，參酌司法院訂頒各級法院辦案期限實施要點之規定，
    第一、二審通常程序審判案件之期限為1年4個月、2年，據
    此預估聲請人提起債務人異議之訴，而致相對人之執行延宕
    期間約為3年4個月，如以相對人於上開強制執行程序中主張
    之債權269萬1,328元【計算式：134萬5,836元+134萬5,492
    元＝269萬1,328元】，按法定週年利率5%計算，則相對人因
    停止執行可能遭受之利息損失為44萬8,555元【計算式：269
    萬1,328元×3又4/12×5%＝44萬8,554.667元，元以下四捨五入
    】，是本院認本件聲請人聲請停止強制執行應供擔保之金額
    以44萬8,555元為適當，爰酌定如主文所示之相當擔保金額
    ，予以准許。
四、爰依首揭法條規定，裁定如主文。
中　　華　　民　　國　　111 　年　　9 　　月　　12　　日
                　民事第四庭  法　官　莊佩頴頴
以上正本係照原本作成
如對本裁定抗告須於裁定送達後10日內向本院提出抗告狀，並應
繳納抗告費新臺幣1,000元整
中　　華　　民　　國　　111 　年　　9 　　月　　 12　日
                              書記官　李瑞芝